臺灣桃園地方法院刑事判決　　　　　　　93年度訴字第1949號
公　訴　人　臺灣桃園地方法院檢察署檢察官
被　　　告　庚○○
選任辯護人　丁○○律師
被　　　告　己○○
指定辯護人　本院公設辯護人陳瑞明
上列被告等因違反毒品危害防制條例案件，經檢察官提起公訴（
九十三年度偵字第一二五七六號、第一三九一七號），本院判決
如下：
    主  文
庚○○販賣第壹級毒品，處無期徒刑，褫奪公權終身，扣案如附
表編號一所示之毒品沒收銷燬之，扣案如附表編號三至六所示之
物沒收，未扣案販賣毒品所得之新臺幣壹仟元，沒收之，如全部
或一部不能沒收時，以其財產抵償之；又共同連續販賣第貳級毒
品，處有期徒刑拾伍年，扣案如附表編號二所示之毒品沒收銷燬
之，扣案如附表編號三、四所示之物沒收，未扣案販賣毒品所得
之新臺幣壹萬陸仟元，沒收之，如全部或一部不能沒收時，以其
財產抵償之；應執行無期徒刑，褫奪公權終身，扣案如附表編號
一、二所示之毒品沒收銷燬之，扣案如附表編號三至六所示之物
沒收，未扣案販賣毒品所得共新臺幣壹萬柒仟元，沒收之，如全
部或一部不能沒收時，以其財產抵償之。
己○○共同連續販賣第貳級毒品，處有期徒刑拾貳年，扣案如附
表編號二所示之毒品沒收銷燬之，扣案如附表編號三、四所示之
物沒收，未扣案販賣毒品所得新臺幣壹萬陸仟元，沒收之，如全
部或一部不能沒收時，以其財產抵償之。被訴販賣第一級毒品部
分無罪。
    事  實
一、庚○○明知海洛因及安非他命分別係中央主管機關明令公告
    禁止販賣之第一級及第二級毒品，竟仍基於意圖營利之概括
    犯意，其中販賣第二級毒品部分則與己○○基於共同之犯意
    聯絡，自民國九十二年十月間起，以其所持用之00000
    00000號行動電話門號，做為其與需購買海洛因及安非
    他命之人間之交易聯絡工具，而販賣第一級毒品海洛因予甲○○一次及連續販賣安非他命予乙○○、壬○○（使用00
    00000000號行動電話門號）、子○○（使用000
    0000000號行動電話門號）、癸○○（使用0000
    000000號行動電話門號）、丙○○（綽號「小奇」，
    使用0000000000號行動電話門號）及寅○○（使
    用0000000000號行動電話門號）等人多次。而己○○係庚○○之妻，其明知庚○○係從事販賣第二級毒品安
    非他命之人，竟與之基於意圖營利之概括犯意聯絡，自九十
    二年十月間起，與庚○○共同販賣第二級毒品安非他命，並
    負責接聽電話或交付毒品安非他命。其二人販賣毒品之詳情
    如下：
  (一)庚○○於九十三年七月初某日，在桃園縣平鎮市○○路南勢
    二段四五七巷二三弄三號販賣海洛因予甲○○一次，販賣金
    額為新臺幣（下同）一千元。
  (二)庚○○自九十二年十月間起至九十三年六月間止，在桃園縣
    平鎮市○○路南勢二段四五七巷二三弄三號居處及附近之便
    利商店販賣安非他命予乙○○三次，販賣金額為每次一千元
    ，其中第一次由庚○○親自交付安非他命予乙○○，第二、
    三次則係由己○○負責交付安非他命，並於交付時向乙○○
    收取購買毒品之價金。
  (三)庚○○於九十三年五月間起至同年七月間止，在桃園縣平鎮
    市○○路某加油站、國道一號高速公路新屋交流道及桃園縣
    平鎮市山仔頂附近等處，連續販賣安非他命予壬○○八次，
    其中九十三年七月二十八日該次交易係由己○○負責接聽電
    話，其等間每次交易金額為一千元，雙方約妥交易地點後即
    由庚○○開車前往上址等處交付。又庚○○於上開期間內亦
    曾先後二次承諾出售各一千元之安非他命予壬○○，雙方並
    已約妥交貨地點，惟嗣因壬○○無法給付價金而未順利完成
    交易。
  (四)己○○於九十三年七月十七日下午一時三十四分許，接聽由
    子○○所撥打欲購買安非他命之電話後，己○○先應允販賣
    ，嗣由庚○○至桃園縣八德市某處工地將金額一千元之安非
    他命售予子○○一次。
  (五)庚○○於九十三年七月十七日下午一時九分許及同年月十八
    日晚間七時七分許，接聽由癸○○所撥打欲分別購買安非他
    命一千元及五百元之電話後，即應允出售安非他命予癸○○
    ，並分別約定於桃園縣平鎮市○○路山仔頂某守望相助亭附
    近及庚○○母親所經營之香店交付毒品，惟嗣分別因癸○○
    未前往拿取毒品，及庚○○囑咐癸○○暫勿前往取貨，始未
    順利完成交易。
  (六)庚○○分別於九十三年七月十四日及同年月二十四日，在桃
    園縣平鎮市南勢國小附近之便利商店及同市山仔頂某守望相
    助亭附近之便利商店，販賣安非他命予丙○○各一次，每次
    販售金額為一千元。
  (七)庚○○於九十三年七月間，分別在桃園縣平鎮市○○路山頂
    段一巷五二弄十九號附近路旁及同市山仔頂某守望相助亭附
    近，連續販賣安非他命予寅○○共二次，販賣價格各為一千
    元。另庚○○於九十三年七月十七日下午四時五十一分許，
    接聽由寅○○所撥打欲購買安非他命二千元之電話後，庚○○乃應允出售安非他命而相約於庚○○母親所經營之香店交
    付毒品，寅○○並委由癸○○出面取貨，惟癸○○因故未取
    得毒品致未能順利完成交易。
  (八)嗣因警方監聽庚○○所使用之上開行動電話發覺有異後，於
    九十三年八月十日上午十時許，持搜索票至莊、高二人位於
    桃園縣平鎮市○○路南勢二段四五七巷二三弄三號住處進行
    搜索，當場扣得如附表所示之物而查知上情。
二、案經臺北縣政府警察局板橋分局及內政部警政署刑事警察局
    分別報請及移送臺灣桃園地方法院檢察署檢察官偵查起訴。
    理  由
壹、有罪部分：
一、按被告以外之人於審判外之陳述，雖不符前四條之規定，而
    經當事人於審判程序同意作為證據，法院審酌該言詞陳述或
    書面陳述作成時之情況，認為適當者，亦得為證據，刑事訴
    訟法第一百五十九條之五第一項定有明文。查被告庚○○、
    己○○、庚○○之選任辯護人及己○○之指定辯護人等人於
    本院行準備程序時均當庭同意將監聽內容作為證據，有準備
    程序筆錄一份在卷可考，且本院審酌監聽內容係在監聽時所
    取得，被監聽人並不知自己已遭監聽，是各該陳述當屬真實
    之對話，並無證明力明顯過低之情形，且上開監聽係經臺灣
    桃園地方法院檢察署簽發九十三年戊○清仁監字第００００
    七四號通訊監察書所為之合法監聽，顯亦無證據係違法取得
    之情況，自應認上開監聽內容有證據能力。
二、訊據被告庚○○及己○○均矢口否認有販賣第一級或第二級
    毒品之犯行，被告庚○○辯稱：其未曾交付安非他命予乙○○、壬○○、子○○、癸○○、丙○○等人，其雖曾交付海
    洛因於甲○○，但其只是幫甲○○調貨，其固曾交付安非他
    命予寅○○，但其係免費請寅○○施用，其並未販賣海洛因
    及安非他命云云；被告己○○則辯稱：其並未販賣安非他命
    ，亦未幫庚○○交付安非他命予他人，其雖曾幫庚○○接聽
    過0000000000號之行動電話，但其未聽過有人要
    向庚○○買毒品，其亦不知庚○○有拿毒品給別人云云。經
    查：
  (一)被告庚○○販賣海洛因予甲○○之犯行，業據證人甲○○於
    偵查中具結證述綦詳（見偵字一二五七六號卷第一０七頁）
    。被告庚○○雖辯稱：其係幫甲○○調貨云云，而證人甲○○亦附和被告庚○○之供述證稱：庚○○是幫其調貨，其有
    與庚○○一同前往云云，但查，莊、尹二人對於調貨之地點
    、前往調貨所使用之交通工具、提供海洛因之藥頭姓名等重
    要情節所述全然不同，被告庚○○所辯顯不足採信。另由本
    院勘驗九十三年七月十五日下午三時零六秒之監聽內容所得
    結果：「Ａ（即發話者庚○○）：你那邊現在細的好嗎？Ｂ
    （即受話者丑○○）：昨天有接一批但不怎麼樣，今天要再
    接，怎樣。Ａ：我的都出完了，外面找不到。Ｂ：好，我等
    一下回電給你。」等對話內容，及庚○○自承「細」代表海
    洛因等語觀之，足見被告庚○○實係一次大量購入海洛因後
    ，再分批出售。又被告庚○○若果係為他人調貨及供自己施
    用而持有海洛因，其數量自非眾多，衡情當無以電動研磨機
    加入葡萄糖研磨稀釋，並準備大量分裝袋盛裝之必要，然被
    告庚○○既自承：扣案之研磨機係其用來磨海洛因、葡萄糖
    ，一邊研磨一邊稀釋等語，且扣案之分裝袋又多達一百八十
    四個，凡上諸情，在在足徵被告庚○○確係先販入海洛因並
    以葡萄糖稀釋後，再分裝出售予人，是其所為顯非如其所辯
    係單純替他人調貨，狀極鮮明。
  (二)被告庚○○、己○○共同販賣安非他命予乙○○之犯行，業
    據證人乙○○於偵、審中具結證述明確（見同上偵卷第一四
    八、一四九頁，本院卷(一)第一三九至一五六頁），雖證人對
    於購買毒品之次數究係「二次」或「三次」，及交易地點究
    係在己○○家「門口」抑或「門口之便利商店」等內容，其
    前後之證述或有些許誤差，但其誤差程度實屬相當輕微，且
    其就每次購買毒品之金額及庚○○、己○○均曾出面交付毒
    品等情節又均指證不移，證述之內容並無重大瑕疵或矛盾，
    足見其前後證述之誤差顯係記憶上之誤差，而非杜撰證詞所
    致。況販賣安非他命並非輕罪，指證他人販毒，將使他人遭
    科處重刑，本身亦須承擔誣告或偽證之刑責，證人乙○○係
    經朋友介紹始向被告二人購買毒品，彼等之間自無夙怨仇隙
    ，乙○○當不至於為此損人不利己之愚行，是證人乙○○之
    證詞應屬事實，堪予採信。
  (三)被告庚○○、己○○共同販賣安非他命予壬○○之犯行，業
    據證人壬○○於本院審理時就交易次數、地點、會車交貨之
    交易之方式及其係直接向庚○○購買毒品而非請庚○○幫忙
    調貨等情節具結證述甚詳（見本院卷(二)地一０六至一一四頁
    ），並經本院勘驗九十三年七月二十八日晚間十時三十七分
    一秒之監聽內容屬實，且被告庚○○於本院審理時亦自承其
    確曾與壬○○談妥交易安非他命，足徵證人壬○○所言非虛
    ，被告庚○○確有販賣安非他命予壬○○之犯行甚明。被告
    己○○雖辯稱：其未接過詢問毒品的電話云云，然其於警詢
    時已自承：其曾幫庚○○接聽朋友購買毒品之聯絡電話等語
    ，而其於歷次偵、審程序中亦從未抗辯上開自白係出於強暴
    、脅迫、利誘、詐欺、疲勞訊問、違法羈押或其他不正之方
    法，且其上開自白又與被告庚○○於警、偵訊中供稱：己○○係負責幫其接聽電話等語，及證人乙○○於偵查中證稱：
    己○○偶爾會幫庚○○接電話等語相符。再稽以被告己○○
    於遭警方查獲之初，因未及防備且較少權衡利害，預設佈局
    而構詞巧飾，是其於甫遭警查獲及於內勤檢察官訊問時所述
    內容，自較其嗣經思考後而於本院審理時翻異之辯詞為可採
    ，是被告己○○確曾接聽壬○○欲購買安非他命之電話，而
    與庚○○共同販賣安非他命予壬○○之事實，堪以認定。
  (四)被告庚○○、己○○共同販賣安非他命予子○○之犯行，業
    據證人子○○於本院審理時具結證述甚詳（見本院卷(二)第一
    一九至一二二頁），並經本院勘驗九十三年七月十七日下午
    一時三十四分一秒之監聽內容屬實。且被告庚○○亦自承其
    與子○○並無夙怨仇隙，庚○○若果無販賣安非他命予子○○之行為，衡情子○○當不致甘冒觸犯誣告或偽證罪之刑責
    ，而故意誣指庚○○販毒。而被告己○○確係負責幫庚○○
    接聽0000000000號行動電話乙節，有如前述，被
    告庚○○於本院審理時固陳稱：該通電話是其乾妹小惠幫忙
    接聽云云，然被告庚○○於警、偵訊中均一致供稱係己○○
    幫其接聽電話，從未提及尚有乾妹小惠幫其接聽電話，且庚○○與己○○又係夫妻關係，庚○○上開供述顯係迴護己○○之詞，不足採信，是子○○所撥打之上開電話係由被告己○○所接聽，狀甚灼然。
  (五)被告庚○○販賣安非他命予癸○○之犯行，業據證人癸○○
    於本院審理時就交易安非他命之次數、金額、地點等情節具
    結證述綦詳（見本院卷(二)第一八一至一八六頁），並經本院
    勘驗九十三年七月十七日下午一時九分十三秒及同年月十八
    日晚間七時七分三十秒之二則監聽內容屬實，且被告庚○○
    於本院審理時亦自承其確與癸○○談妥交易安非他命之金額
    、地點，此足徵癸○○證述之情節確屬事實。被告庚○○雖
    辯稱：其因身上沒有安非他命所以未赴約云云，然被告庚○○既已承諾出售各五百元及一千元之安非他命予癸○○，且
    已約妥見面交貨之地點，其顯已著手實施販賣安非他命之行
    為，僅因嗣後未交貨而未得逞，此等行為仍屬販賣未遂之犯
    行，並非不構成犯罪。
  (六)被告庚○○販賣安非他命予丙○○之犯行，業據證人丙○○
    於本院審理時具結證述綦詳（見本院卷(二)第一二九至一三二
    頁），並經本院勘驗九十三年七月十四日晚間十一時二十分
    五十九秒及同年月二十四日上午十一時四十七分之二則監聽
    內容屬實。被告庚○○雖辯稱其未販賣安非他命予丙○○云
    云，然證人丙○○就交易安非他命之次數、金額及地點等細
    節均已詳細述明，而被告庚○○於警詢中亦自承監聽內容所
    談及之車號9962號汽車為其所使用，且證人辛○○於本院審
    理時亦具結證稱：其確曾載丙○○至南勢國小附近之便利商
    店及山仔頂某守望相助亭附近之便利商店，其有看見庚○○
    過來等語（見本院卷(二)第一三三、一三六頁），足徵丙○○
    證述之情節並非杜撰之虛詞，堪信屬實，被告庚○○所辯洵
    無足採。
  (七)被告庚○○販賣安非他命予寅○○之犯行，業據證人寅○○
    於本院審理時就交易之次數、金額、地點等情節具結證述綦
    詳（見本院卷(二)第一七五至一七八頁），並經本院勘驗九十
    三年七月十七日下午四時五十一分一秒（監聽譯文誤載為下
    午二時二十四分十七秒）之監聽內容屬實。被告庚○○雖辯
    稱：其雖曾拿過安非他命給寅○○施用，但其未向寅○○拿
    錢云云，然證人寅○○已明確證述係付款購買安非他命，是
    庚○○所辯已難遽予採信，況安非他命價值頗高，衡諸常情
    ，一般人當無免費提供他人施用之理，而被告庚○○與證人
    寅○○既非摯友更非至親，被告庚○○所稱免費提供寅○○
    施用，顯與一般經驗法則有違，不足採信。
  (八)被告庚○○雖辯稱：我係幫忙他人調取安非他命，都是對方
    打我使用的0000000000號行動電話，約好之後，
    我就帶他們去找「佳佳」，「佳佳」會把毒品給我，是我要
    的我就留下，別人要的就交給別人云云。然查，乙○○、壬○○、子○○、丙○○、寅○○等人均係於約妥地點後直接
    自庚○○或己○○處取得安非他命，並未隨同庚○○前往楊
    梅交流道與「佳佳」進行交易等情，已如前述，是被告庚○○前開所辯，不足採信。
  (九)被告庚○○另辯稱：其幫忙調貨並未獲取金錢，僅從中抽出
    少許毒品供己施用云云，惟查，被告庚○○既飾稱其調貨方
    式係由其帶領欲購買毒品者去找「佳佳」，「佳佳」會把毒
    品交給其，是其要的其就留下，別人要的就交給別人云云，
    已如前述，而由此種交付毒品之方式觀之，被告庚○○顯無
    從中抽出少許毒品供己施用之可能，是其所辯顯自相矛盾，
    難以採信。另查販賣第一級毒品海洛因及第二級毒品安非他
    命係政府嚴予查緝之違法行為，非可公然為之，不論是瓶裝
    或紙包之毒品，均可任意分裝或增減其分量，而每次買賣之
    價量，亦隨時隨雙方關係之深淺、當時之資力、需求程度及
    對行情之認知等因素，機動的調整，被告可依買受人之需求
    按原包裝賣出或再分裝為小包出售，則無論以原包裝賣出或
    分裝後再行出賣之每包售價，均可因賺取價差而牟得利益，
    至為昭然；況海洛因及安非他命之價格均屬昂貴，取得不易
    ，且為政府嚴予查緝之犯罪，凡為販賣之不法勾當者，苟無
    利可圖，應無甘冒被查緝法辦重刑之危險，平白無端義務為
    該買賣之工作，而被告二人與證人甲○○、乙○○、壬○○
    、子○○、癸○○、丙○○及寅○○等人間並非親故至交，
    苟無利得，豈會甘冒重刑之風險，一再供其等取得海洛因或
    安非他命之理，是被告二人販入之價格必較售出之價格低廉
    ，而有從中賺取買賣差價牟利之意圖及事實，當屬合理之認
    定。
  (十)此外，扣案如附表編號一所示之白色粉末及編號二所示之白
    色結晶經送鑑定結果，認分別係第一級毒品海洛因及第二級
    毒品安非他命等情，此有法務部調查局鑑定通知書及行政院
    衛生署管制藥品管理局檢驗成績書各一紙附卷可參，復有如
    附表編號三至六所示物品扣案可資佐證。綜上查證，足認被
    告二人所辯，顯係卸責之詞，不足採信，本件事證明確，被
    告二人販賣第二級毒品及被告庚○○販賣第一級毒品之犯行
    均堪認定。
三、核被告庚○○、己○○所為，均係犯毒品危害防制條例第四
    條第二項之販賣第二級毒品既遂罪及同條第五項、第二項之
    販賣第二級毒品未遂罪。被告庚○○則另犯毒品危害防制條
    例第四條第一項之販賣第一級毒品罪。被告莊、高二人就販
    賣第二級毒品之犯行，有犯意聯絡及行為分擔，均為共同正
    犯。被告二人前後多次販賣第二級毒品之犯行，時間緊接，
    且觸犯構成要件相同之罪名，顯係出於概括犯意反覆為之，
    為連續犯，應依刑法第五十六條之規定論以情節較重之販賣
    第二級毒品既遂一罪，並加重其刑。而上開刑之加重，僅就
    法定刑有期徒刑及罰金部分加重之，至無期徒刑部分，依刑
    法第六十五條第一項規定，尚不得加重其刑。被告庚○○所
    犯之販賣第一級、第二級毒品罪，犯意各別，行為不同，應
    分論併罰。爰審酌被告庚○○為販賣毒品犯行之主導者，且
    被告二人為謀一己之私利，販賣毒品予他人，嚴重損及國民
    健康，兼衡被告二人販賣第二級毒品之次數、金額，及被告
    庚○○販賣第一級毒品之次數、金額，暨被告二人犯後未能
    坦承犯行等一切情狀，各量處如主文所示之刑，而被告庚○○受無期徒刑之宣告，另應依法宣告褫奪公權終身，被告庚○○並定其應執行刑。扣案如附表編號一、二所示之物品分
    別為第一級毒品海洛因及第二級毒品安非他命乙情，有如前
    述，應依毒品危害防制條例第十八條第一項前段之規定沒收
    銷燬之；扣案如附表編號三至六所示之物，均為被告庚○○
    所有而供販賣第一、二級毒品所用之物，應依毒品危害防制
    條例第十九條第一項之規定宣告沒收，又此各物既已扣案，
    即無全部或一部不能沒收之問題，要毋庸依同條項規定諭知
    如全部或一部不能沒收時，追徵其價額之必要；至扣案現金
    四萬九千七百元、另四支行動電話、殘渣袋四個及另一包白
    色粉末（經鑑定無毒品反應），並無證據證明為被告二人供
    本件犯罪所用、因犯罪所得之物或屬違禁物，均不予沒收。
    又本件被告二人共同販賣第二級毒品所得共計一萬六千百元
    ，及被告庚○○販賣第一級毒品所得之一千元，均應依毒品
    危害防制條例第十九條第一項之規定沒收之，如全部或一部
    不能沒收時，以其財產抵償之，惟因其等犯罪所得為金錢，
    故尚無同條項所定追徵其價額之問題，附此敘明。
四、至公訴意旨另以：(一)被告庚○○販賣第一級毒品海洛因予姓
    名年籍不詳之「彭裕君」與綽號「臭迪」、「小芳」等人。
    (二)被告庚○○、己○○共同販賣安非他命予姓名年籍不詳之
    「彭裕君」與綽號「臭迪」、「小芳」等人。因認被告庚○○上開部分涉有販賣第一級、第二級毒品罪嫌，認被己○○
    上開部分涉有販賣第二級毒品罪嫌云云。經查，訊據被告二
    人均堅決否認有公訴人所指之上開犯行，而公訴人所指被告
    二人之上開販毒行為，除被告庚○○自白曾幫姓名年籍不詳
    之「彭裕君」與綽號「臭迪」、「小芳」等人調過毒品此項
    證據外，別無其他積極證據足資證明被告二人有上開犯罪行
    為，尚難認定被告二人有公訴人所指之此部分犯行。綜上所
    析，公訴人認被告二人上開犯行涉有販賣第一級及第二級毒
    品罪，尚有未合，此外復查無其他積極證據證明被告二人確
    有公訴人所指之上開犯行，惟公訴意旨認上開犯行與前揭經
    本院論罪之販賣第一級毒品罪與販賣第二級毒品罪，有連續
    犯之裁判上一罪關係，爰均不另為無罪之諭知。
貳、無罪部分：
一、公訴意旨略以：被告己○○自九十二年十月間起至九十三年
    八月十日止，與庚○○共同販賣第一級毒品海洛因予甲○○
    、姓名年籍不詳之「彭裕君」與綽號「臭迪」、「小芳」等
    人，因認被告己○○涉有販賣第一級毒品罪嫌等語。
二、按犯罪事實應依證據認定之，無證據不得認定犯罪事實；又
    不能證明被告犯罪者，應諭知無罪之判決，刑事訴訟法第一
    百五十四條第二項、第三百零一條第一項分別定有明文。又
    事實之認定，應憑證據，如未能發現相當證據，或證據不足
    以證明，自不能以推測或擬制之方法，以為裁判基礎；認定
    不利於被告之事實，須依積極證據，苟積極證據不足為不利
    於被告事實認定時，即應為有利於被告之認定，更不必有何
    有利之證據（最高法院四十年臺上字第八六號、三十年上字
    第八一六號判例要旨參照）。
三、本件公訴人認被告己○○涉有前開販賣第一級毒品犯嫌，無
    非係以證人甲○○之指述、監聽譯文及扣案海洛因、研磨機
    、分裝袋、葡萄糖及行動電話等為其主要論據。惟訊據被告
    己○○則堅決否認有何販賣第一級毒品之犯行，辯稱：其不
    知庚○○有交付或販賣海洛因之行為，且庚○○所為與其無
    關等語。經查：
  (一)細稽證人甲○○於偵、審中之證詞，其前後均一致證稱係自
    庚○○處取得海洛因，並未提及有向被告己○○拿取海洛因
    之情事，亦從未提及己○○曾接聽過其所撥打欲購買海洛因
    之電話，是證人甲○○之證詞僅能證明庚○○有販賣海洛因
    之犯行，尚無從證明被告己○○亦參與其中。
  (二)被告己○○於警、偵訊中雖供稱曾幫庚○○接聽朋友購買毒
    品之聯絡電話等語，然由監聽譯文觀之，被告己○○所接聽
    之電話均係欲購買安非他命之電話，其並未接聽過涉及交易
    海洛因之電話，是被告己○○是否確知庚○○有販賣海洛因
    之犯行並與之共同販賣，至有可疑。
  (三)而扣案研磨機、分裝袋、海洛因、葡萄糖均為庚○○所有，
    此為庚○○所自承，且庚○○復供稱其係以研磨機將海洛因
    、葡萄糖一起研磨稀釋，由此足徵上開物品亦均係庚○○所
    使用，亦難據此憑認被告己○○有共同販賣第一級毒品之犯
    行。
四、綜上所析，尚難認被告己○○所辯係虛構之詞，本件公訴意
    旨所憑事證尚無從形成被告己○○有罪論斷之確信，而刑事
    被告依法並無自證無罪之義務，此外，復查無其他積極事證
    足以證明被告己○○確有販賣第一級毒品之犯行，自屬不能
    證明其犯罪，揆諸首揭法條、判例要旨及說明，應諭知被告
    己○○無罪之判決。
據上論斷，應依刑事訴訟法第二百九十九條第一項前段、第三百
零一條第一項，毒品危害防制條例第四條第一項、第二項、第十
八條第一項前段、第十九條第一項，刑法第十一條前段、第二十
八條、第五十六條、第五十一條第四款、第三十七條第一項，判
決如主文。
本案經檢察官崔秉君到庭執行職務。
中　　華　　民　　國　　94　　年　　11　　月　　7 　　日
              刑事第十一庭  審判長法  官　蔡榮澤
                                  法  官  何俏美
                                  法  官  魏于傑
上正本證明與原本無異。
若不服本判決，得於收受判決後10日內，向本院提出上訴狀。
                                  書記官  林怡君
中　　華　　民　　國　　94　　年　　11　　月　　11　　日
附表：
┌──┬─────┬─────────────┬────────────┐
│編號│物      品│數                      量│備                    註│
├──┼─────┼─────────────┼────────────┤
│一  │白色粉末  │十四包（合計淨重五點八三公│扣案，含第一級毒品海洛因│
│    │          │克，空包裝共重四點一一公克│成分                    │
│    │          │）                        │                        │
├──┼─────┼─────────────┼────────────┤
│二  │白色結晶  │七包（驗餘毛重十一點三０六│扣案，含第二級毒品安非他│
│    │          │公克）                    │命成分                  │
├──┼─────┼─────────────┼────────────┤
│三  │分裝袋    │一百八十四個              │被告庚○○所有而供販賣海│
│    │          │                          │洛因及安非他命所用      │
├──┼─────┼─────────────┼────────────┤
│四  │行動電話  │一支（OKWAP 牌，內含０九三│被告庚○○所有而供販賣海│
│    │          │0000000號SIM 卡一張│洛因及安非他命所用      │
│    │          │）                        │                        │
├──┼─────┼─────────────┼────────────┤
│五  │研磨機    │一臺                      │被告庚○○所有而供販賣海│
│    │          │                          │洛因所用                │
├──┼─────┼─────────────┼────────────┤
│六  │葡萄糖    │十六包                    │被告庚○○所有而供販賣海│
│    │          │                          │洛因所用                │
└──┴─────┴─────────────┴────────────┘
本案論罪科刑主要法條：
毒品危害防制條例第4條
製造、運輸、販賣第一級毒品者，處死刑或無期徒刑；處無期徒
刑者，得併科新臺幣 1 千萬元以下罰金。
製造、運輸、販賣第二級毒品者，處無期徒刑或 7 年以上有期徒
刑，得併科新臺幣 7 百萬元以下罰金。
製造、運輸、販賣第三級毒品者，處 5 年以上有期徒刑，得併科
新臺幣 5 百萬元以下罰金。
製造、運輸、販賣第四級毒品者，處 3 年以上 10 年以下有期徒
刑，得併科新臺幣 3 百萬元以下罰金。
製造、運輸、販賣專供製造或施用毒品之器具者，處 1 年以上 7
年以下有期徒刑，得併科新臺幣 1 百萬元以下罰金。
前五項之未遂犯罰之。
毒品危害防制條例第18條
查獲之第一、二級毒品及專供製造或施用第一、二級毒品之器具
，不問屬於犯人與否，均沒收銷燬之；查獲之第三、四級毒品及
製造或施用毒品之器具，無正當理由而擅自持有者，均沒入銷燬
之。但合於醫藥、研究或訓練之用者，得不予銷燬。
前項合於醫藥、研究或訓練用毒品或器具之管理辦法，由法務部
會同行政院衛生署定之。
毒品危害防制條例第19條
犯第 4 條至第 9 條、第 12 條、第 13 條或第 14 條第 1 項、
第2 項之罪者，其供犯罪所用或因犯罪所得之財物，均沒收之，
如全部或一部不能沒收時，追徵其價額或以其財產抵償之。
為保全前項價額之追徵或以財產抵償，得於必要範圍內扣押其財
產。
犯第 4 條之罪所使用之水、陸、空交通工具沒收之。
